【裁判字號】    99,重上,78
【裁判日期】    990413
【裁判案由】    所有權移轉登記
【裁判全文】
臺灣高等法院民事裁定                  99年度重上字第78號
上  訴  人  乙○○
訴訟代理人  林梅玉律師
被上  訴人  甲○○
訴訟代理人  林樹旺律師
            莊志成律師
上列當事人間所有權移轉登記事件，上訴人聲請裁定停止訴訟程
序，本院裁定如下：
    主  文
聲請駁回。
    理  由
一按民事訴訟法第182條第1項規定，訴訟全部或一部之裁判，以
  他訴訟之法律關係是否成立為據者，法院得在他訴訟終結前以
  裁定停止訴訟程序。此規定所謂「以他訴訟之法律關係是否成
  立為據」，係指他訴訟之法律關係是否成立，為本件訴訟先決
  問題者而言。查刑事判決所認定之事實，於獨立之民事訴訟無
  拘束力，民事訴訟事件主張之事實，雖與刑事訴訟案件審理之
  犯罪事實有關，但因民事法院得就該事實自為調查、取捨證據
  及論斷，即難謂民事訴訟事件係以該刑事訴訟案件之裁判結果
  為據，自無依上開規定，停止民事訴訟程序之理。
二本件上訴人主張：本院98年度上訴字第4962號伊被訴妨害自由
  、傷害之刑事訴訟案件，關於傷害罪部分，形式上雖有確定有
  罪判決，但伊所涉妨害自由、傷害罪嫌屬於實質上一罪，上開
  確定判決非無違誤，經伊就妨害自由部分判決提起上訴時，指
  摘此一上訴理由，則最高法院可能一併撤銷傷害部分之確定判
  決，爰依民事訴訟法第182條第1項規定，聲請本院裁定於本院
  98年度上訴字第4962號上訴人被訴妨害自由之刑事訴訟案件確
  定終結前，停止本件訴訟程序云云。惟查，本件被上訴人係主
  張依民法第416條第1項第1 款撤銷兩造間之贈與契約，而該撤
  銷權之要件為「受贈人對於贈與人有故意侵害之行為，依刑法
  有處罰之明文」，不以受贈人就該故意侵害行為，已受刑事有
  罪判決確定為要件，故上開刑事判決確定與否，非為本件訴訟
  之先決問題。何況本院就本民事事件之先決問題（即上訴人對
  於被上訴人是否實施故意侵害行為，且該行為依刑法有處罰之
  明文），得自為調查、認定，無須受上開刑事案件裁判結果之
  拘束，揆之前揭說明，難謂本事件係以該刑事案件之裁判結果
  為據。從而，上訴人主張前開停止本事件訴訟程序之原因，與
  民事訴訟法第182條第1項規定尚有未合，其聲請裁定停止本件
  訴訟程序，自屬不應准許。爰依民事訴訟法第177條第2項，裁
  定如主文。
中    華    民    國    99    年    4     月    13    日
                    民事第四庭
                        審判長法  官  張劍男
                              法  官  彭昭芬
                              法  官  翁昭蓉
正本係照原本作成。
如不服本裁定，應於收受送達後10日內向本院提出抗告狀，並應
繳納抗告費新台幣１千元。
中    華    民    國    99    年    4     月    13    日
                              書記官  張淑芬

司法院資訊處製作；財團法人民間司法改革基金會備份。
